【裁判字號】    90,易,1572
【裁判日期】    900914
【裁判案由】    竊盜
【裁判全文】
臺灣桃園地方法院刑事判決                          九十年度易字第一五七二號
    公  訴  人  臺灣桃園地方法院檢察署檢察官
    被      告  乙○○
右列被告因竊盜及偽造文書等案件，分經檢察官提起公訴（九十年度偵字第○七二三
六、第一○一五三號）、（九十年度偵字第三五八三號），本院合併審理後，判決如
左：
    主  文
乙○○連續行使偽造私文書，足以生損害於公眾及他人，處有期徒刑陸月，茂成汽車
貨運股份有限公司任職履歷表壹張、該公司九十年一月份至二月份工作紀錄單共參張
及桃園縣警察局桃警局交字第Ｄ９Ａ４３７８２５號舉發違反道路通管理事件通知單
通知聯、移送聯、迴覆聯、存查聯上偽造之「劉權德」簽名各壹枚均沒收；又連續竊
盜，處有期徒刑捌月。應執行有期徒刑壹年，茂成汽車貨運股份有限公司任職履歷表
壹張、該公司九十年一月份至二月份工作紀錄單共參張及桃園縣警察局桃警局交字第
Ｄ９Ａ４３７８２５號舉發違反道路通管理事件通知單通知聯、移送聯、迴覆聯、存
查聯上偽造之「劉權德」簽名各壹枚均沒收。
    事  實
一、（一）、乙○○為應徵工作之需，竟意圖為自己不法之所有，於民國（下同）八
            十九年七月間某日，在彰化縣溪湖鎮○○路七六二號劉權德住處，趁友
            人劉權德酒醉意識不清時，徒手竊取劉權德皮包內之身分證及駕駛執照
            各一張，得手後又基於概括之犯意，先於同年月廿六日，持上開劉權德
            身分證及駕駛執照，至桃園縣龜山鄉下湖十四之三號「茂成汽車貨運股
            有限公司」（下稱茂成公司），自稱為劉權德本人，並以偽造劉權德署
            名之方式，偽造任職履歷表一張，持交茂成公司會計蕭碧桃，以應徵該
            公司司機工作並經錄用，在茂成公司工作期間，並連續冒用劉權德名義
            ，在該公司九十年一月份至二月份之工作紀錄單計三張上，偽造劉權德
            之署名，表示其工作情形而憑領薪資，均足以生損害於劉權德及茂成公
            司。復基於同前之概括犯意，於九十年二月廿日十四時十分許，在桃園
            縣龜山鄉○○路、建國東路口，駕駛車號ＱＩ—六二二七號自小客車因
            闖紅燈遭交通警員舉發時，竟冒用劉權德名義，在桃園縣警察局八十九
            桃警局交字第Ｄ九Ａ四三七八二五號舉發違反道路交通管理事件通知單
            （計有通知聯、迴覆聯、移送聯、存查聯一式四聯）移送聯上「收受通
            知聯者簽章」欄內，偽簽劉權德姓名，該通知單即因複寫之關係，除移
            送聯上「收受通知聯者簽章」欄內有劉權德之簽名一枚外，其餘三聯亦
            各有劉權德之簽名一枚，而偽造表示劉權德收受上開通知單通知聯之證
            明後，復將其中迴覆聯、移送聯、存查聯三聯持以交還警員收受而行使
            ，足以生損害於警察、監理機關對於交通管理、處罰之正確性及劉權德
            本人。嗣因警員發覺有異，搜查乙○○上開車輛後發現乙○○之退伍令
            ，查知乙○○係冒用他人名義後始悉上情。
    （二）、乙○○又另行起意，基於意圖為自己不法所有之概括犯意，先於九十年
            三月底某日，在桃園縣龜山鄉○○街一八七號前，利用借住甲○○住處
            之機會，取得甲○○所有車號ＦＡＴ─八五九號重型機車之鑰匙，遂未
            經甲○○同意，用上開鑰匙竊取甲○○所有之車號ＦＡＴ─八五九號重
            型機車，得手後供己騎用，而於同年五月三日上午十一時四十分許，在
            桃園縣桃園市○○路○段二八號前騎乘上開機車為警查獲，並扣得李毓
            民所有機車鑰匙一把。復於九十年六月廿三日九時許，在桃園縣桃園市
            ○○街六十一號五樓，利用借住於丙○○住處之機會，徒手竊取丙○○
            所有之車號ＫＳ─六五四八號自用小客車汽車鑰匙一把、行動電話一具
            及高梁酒一瓶，並隨即以上開偷來之鑰匙，接續竊取丙○○所有停於住
            處樓下之車號ＫＳ─六五四八自用小客車得手逃逸。嗣於同年六月廿四
            日下午五時時四十分，駕駛上開贓車在桃園縣龜山鄉幸福社區○○○○
            街內，為警攔檢查獲。
二、案經桃園縣警察局龜山分局及桃園分局移送臺灣桃園地方法院檢察署檢察官偵查
    起訴。
        理  由
一、右揭犯罪事實，迭據被告乙○○於警、偵訊及本院審理時坦誠不諱，核與被害人
    劉權德、甲○○、丙○○指訴情節相符，並經證人蕭碧桃即茂呈公司會計證述被
    告確以劉權德之身分證及駕照影本冒用劉權德名義，至前開公司應徵、任職，並
    偽造履歷表等情屬實，復有移送機關自行保管贓證物品清單、茂成公司任職履歷
    表、各類所得扣繳暨免扣繳憑單各一張、茂成公司九十年一月份至二月份工作紀
    錄單共三紙、舉發違反道路交通管理事件通知單通知聯一張、贓物領據及車輛竊
    盜、車牌失竊資料個別查詢報表—查詢車輛認可資料各二份在卷可稽，且有機車
    鑰匙一支扣案可資佐證，足見被告上開自白均與事實相符。本件事證明確，被告
    犯行堪以認定。
二、（一）、按在違反道路交通管理事件通知單移送聯上「收受通知聯者簽章」欄內
            偽簽他人姓名，自不待依習慣或特約，單從形式上觀察，即足以知悉係
            表示由該他人名義出具領收通知聯之證明，此與事先在印妥內容之收據
            上偽簽他人姓名之情形，無分軒輊，當然屬刑法第二百十條所稱之私文
            書（最高法院八十三年台上字第六六三一號判例參照）。而任職履歷表
            及工作紀錄單均係私人制作表達一定用意之文書，自亦屬私文書。是核
            被告乙○○於犯罪事實（一）所為，係犯刑法第三百二十條第一項之普
            通竊盜罪，及同法第二百十六條、第二百十條之行使偽造私文書罪。其
    偽造劉權德簽名為偽造私文書之部分行為，而其偽造私文書之低度行為
            復為行使偽造私文書之高度行為所吸收，均不另論罪。被告先後數次行
            使偽造私文書之犯行，均時間緊接，觸犯構成要件相同之罪名，顯係基
            於概括犯意為之，為連續犯，應依刑法第五十六條之規定論以一罪，並
            依法加重其刑。被告竊取劉權德身份證及駕照之目的係為應徵工作，故
            其所犯普通竊盜罪及行使偽造私文書二罪間，有方法結果之牽連關係，
            應從一重之行使偽造私文書罪處斷。公訴人就被告在茂成公司九十年一
            月份至二月份之工作紀錄單偽簽劉權德姓名後持以行使之事實，雖未記
            載，惟此部分與起訴部分之行使偽造私文書犯行，有連續犯裁判上一罪
            之關係，為起訴效力所及，本院自得併予審理。
    （二）、核被告於犯罪事實（二）所為，均係犯刑法第三百二十條第一項之普通
            竊盜罪，其先後二次之竊盜行為，均時間緊接，觸犯構成要件相同之罪
            名，顯係基於概括犯意為之，為連續犯，應依刑法第五十六條規定論以
            一罪，並依法加重其刑。
    （三）、被告於犯罪事實（一）所為之竊盜行為，係在八十九年七月間某日為之
            ，其於犯罪事實（二）所為之竊盜行為，分別為九十年三月底及同年六
            月間為之，距離前次竊盜犯行已長達八月之久，且被告於犯罪事實（一
            ）竊取劉權德身份證及駕照目的，係為冒用劉權德名義以應徵工作，於
            犯罪事實（二）竊取機車及汽車之行為，則為代步之用，亦據被告供承
            在卷，是此二次之竊盜犯行，並非被告基於概括犯意為之，而係另行起
            意，不構成連續犯，附此敘明。
    （四）、爰審酌被告曾於八十八年間，因竊盜案件，經臺灣桃園地方法院檢察署
            檢察官為職權不起訴處分確定，有臺灣桃園地方法院檢察署刑案資料查
            註記錄表一紙在卷可查，竟仍不知悔改，年輕力壯卻不以正當途徑賺取
            所得，在一年之時間內，共竊盜三次，均利用借住有人住處機會予以偷
            竊，偷竊之物品價值不低，犯罪所生危害不輕，部分行使偽造私文書犯
            行係為應徵工作，及犯後坦承犯行，態度尚稱良好等一切情狀，分別量
            處如主文所示之刑，並定其應執行之刑，以示懲儆。
    （五）、卷內茂成汽車貨運股份有限公司任職履歷表壹張、該公司九十年一月份
            至二月份工作紀錄單共參張，及桃園縣警察局桃警局交字第Ｄ９Ａ４３
            ７８２５號舉發違反道路通管理事件通知單通知聯、移送聯、迴覆聯、
            存查聯上偽造之「劉權德」簽名各壹枚，均屬偽造之署押，雖其中通知
            聯、迴覆聯、存查聯並未扣案，但無證據證明業已滅失，就其上偽造之
            劉權德簽名，仍應依刑法第二百十九條宣告沒收。至上開違規通知單除
            其上偽造之劉權德簽名外，餘為警員製作之真正文書，且其中迴覆聯、
            移送聯、存查聯業經被告交回予承辦之警員，並非被告所有，不得宣告
            沒收。另扣案之鑰匙一支為被害人甲○○所有，業據被告供承在卷，自
            無法依刑法第三十八條第一項第二款之規定，予以沒收。
據上論斷，應依刑事訴訟法第二百九十九條第一項前段，刑法第五十六條、第二百十
六條、第二百十條、第三百二十條第一項、第五十五條、第五十一條第五款、第二百
十九條，罰金罰鍰提高標準條例第一條前段，判決如主文。
本案經檢察官胡樹德到庭執行職務。
中      華      民      國    九十    年      九     月      十四       日
                                臺灣桃園地方法院刑事第四庭
                                    審判長法  官   鄭景文
                                          法  官   邱滋杉
                                          法  官   游士珺
如不服本判決，應於判決送達後十日內向本院提出上訴狀 (應附繕本)，上訴於：臺
灣高等法院。
右正本證明與原本無異。
如不服本判決，應於判決送達後十日內向本院提出上訴狀( 應附繕本 )，上訴於
臺灣高等法院。
                                          書記官   王曉雁
中        華        民        國     九十    年    九   月    二十五    日
附論罪科刑之法條：
刑法第二百十六條
行使第二百十條至第二百十五條之文書者，依偽造、變造文書或登載不實事項或使登
載不實事項之規定處斷。
刑法第二百十條
偽造、變造私文書，足以生損害於公眾或他人者，處五年以下有期徒刑。
刑法第三百二十條
意圖為自己或第三人不法之所有，而竊取他人之動產者，為竊盜罪，處五年以下有期
徒刑、拘役或五百元以下罰金。
意圖為自己或第三人不法利益，而竊佔他人之不動產者，依前項之規定處斷。
前二項之未遂犯罰之。


司法院資訊處製作；財團法人民間司法改革基金會備份。
